【裁判字號】    99,消債清,9
【裁判日期】    990118
【裁判案由】    清算事件
【裁判全文】
台灣台中地方法院民事裁定  99年度消債清字第9號
    聲  請  人
    即  債務人  丁○○
    代  理  人  何崇民  律師
    相  對  人
    即  債權人  臺灣銀行股份有限公司
    法定代理人  羅澤成
    代  理  人  林忠勇
    相  對  人
    即  債權人  台灣土地銀行股份有限公司
    法定代理人  蔡慶年
    代  理  人  楊瑞麟
    相  對  人
    即  債權人  華南商業銀行股份有限公司
    法定代理人  甲○○
    代  理  人  林展誼
    相  對  人
    即  債權人  荷商荷蘭銀行股份有限公司台北分公司
    法定代理人  辛○○
    代  理  人  李軼倫
    相  對  人
    即  債權人  渣打國際商業銀行股份有限公司
    法定代理人  己○○
    代  理  人  葉曉楓
    相  對  人
    即  債權人  遠東國際商業銀行股份有限公司
    法定代理人  丙○○
    代  理  人  趙景武
    相  對  人
    即  債權人  台新國際商業銀行股份有限公司
    法定代理人  吳清文
    相  對  人
    即  債權人  安泰商業銀行股份有限公司
    法定代理人  齊百邁
    代  理  人  蔡宗哲
    相  對  人
    即  債權人  中國信託商業銀行股份有限公司
    法定代理人  戊○○○○
    代  理  人  陳哲彥
    相  對  人
    即  債權人  金陽信資產管理股份有限公司
                （原「陽信商業銀行股份有限公司」）
    法定代理人  乙○○
    相  對  人
    即  債權人  第一金融資產管理股份有限公司
                （原「香港商香港上海匯豐銀行股份有限公司」）
    法定代理人  簡明仁
    相  對  人
    即  債權人  遠傳電信股份有限公司
    法定代理人  庚○○
    代  理  人  顧信弘
    相  對  人
    即  債權人  台灣大哥大股份有限公司
                （原「東信電訊股份有限公司」）
    法定代理人  壬○○
上列當事人聲請消費者債務清理事件，本院裁定如下：
    主      文
債務人丁○○自中華民國99年 1月18日16時起開始清算程序，並
同時終止清算程序。
    理      由
一、按更生方案未依消費者債務清理條例第59條、第60條規定可
    決時，除有該條例第64條規定之情形外，法院應以裁定開始
    清算程序，消費者債務清理條例第61條定有明文。又法院開
    始清算程序之裁定，應載明其年、月、日、時，並即時發生
    效力；債務人之財產不敷清償清算程序之費用時，法院應裁
    定開始清算程序，並同時終止清算程序，同條例第83條第 1
    項、第85條第1項分別定有明文。
二、經查：
  (一)本件債務人聲請更生，前雖經本院於98年 9月11日裁定開始
    更生程序在案，惟債務人所提之更生方案，卻未能依消費者
    債務清理條例第59條、第60條規定獲得債權人會議之可決｛
    到場之債權人台灣銀行股份有限公司、台灣土地銀行股份有
    限公司、華南商業銀行股份有限公司、荷商荷蘭銀行股份有
    限公司台北分公司、遠東國際商業銀行股份有限公司、台新
    國際商業銀行股份有限公司、安泰商業銀行股份有限公司、
    中國信託商業銀行股份有限公司、第一金融資產管理股份有
    限公司（原「香港上海匯豐銀行」）、遠傳電信股份有限公
    司均表示不同意，另金陽信資產管理股份有限公司（原「陽
    信商業銀行股份有限公司」）具狀表示每月須提高還款金額
    9,300元、台灣大哥大股份有限公司（ 原「東信電訊股份有
    限公司」）則未表示意見｝。而聲請人於98年12月14日所提
    正式更生方案，對積欠之新臺幣(下同）2,972,900元債務，
    僅願分 8年96期每月償還6,000元，合計576,000元，償還百
    分之19.38之債務，嗣於99年 1月5日債權人會議時債務人當
    庭表示每月清償金額可提高為8,000元，分8年96期，合計76
    8,000元，償還百分之25.83之債務，清償比例顯然過低。
  (二)矧，依債權人所提出債務人之前之消費明細觀之，債務人之
    消費內容多為預借現金（94年 4月18日150,000元、94年9月
    27日150,000元、94年 9月28日162,000元）、代償債務（91
    年6月27日88,000元、93年 5月11日450,000元）、珠寶（上
    億珠寶銀樓）、美容精品（伊貝莎精品內、艾爾美容精品專
    業名店、宏星美容美髮百貨行、蘇菲亞精緻剪燙、麗晶美容
    美髮百貨、Buty shop美麗e生活）、高額電信（東信電訊、
    台灣大哥大）、服飾（老牛皮、歐妮亞、巧帛服飾店）、保
    險（三商美邦人壽）、娛樂（嘉年華視廳歌唱、好樂迪）、
    旅遊（統一谷關鄉村俱樂部）、百貨（廣三崇光百貨、新光
    三越百貨）、其他（信宏國際開發、全景開發多媒體公司、
    智盟科技公司）（小額未列計）等，而其每月消費額度時有
    逾越薪資總額之情事，此有債權人提出之消費帳明細附卷可
    稽，如是上述消費性質非生活必要之支出，而係奢侈、浪費
    之性質；矧債務人於本院98年3月5日訊問時自承向銀行貸款
    係買家裡務農之機器等語，惟嗣債務人家裡將機器、農地處
    分後【茶園移轉登記予自己之親戚】，竟未用以清償債務，
    並欲將此債務藉由消費者債務清理條例轉嫁予銀行，顯不合
    理，故難認債務人之更生方案條件係屬公允。
  (三)從而，本件自不符合得由法院逕以裁定認可更生方案之要件
    。
三、再查，依據債務人所提財產及收入狀況說明書所載，其並無
    財產，再參酌本件清算程序之規模，堪認債務人之財產應不
    敷清償清算程序之費用，爰依上開規定裁定開始本件清算程
    序，並同時終止清算程序。
中    華    民    國    99    年    1     月    18    日
                  民事庭法  官  顏世傑
上為正本係照原本作成
「開始清算程序」之裁定不得抗告，如不服「同時終止清算程序
」之裁定，應於裁定送達後10日內，以書狀向本院提出抗告，並
繳納抗告費新臺幣1000元。
中    華    民    國    99    年    1     月    18    日
                        書記官  吳美鳳

司法院資訊處製作；財團法人民間司法改革基金會備份。
